# 【求租陈版】关于委外供应商遗失公司物料的情况

提问人：zuoyang123123 时间：2021-07-23 23:33:08
A公司发往其外协供应商 1000 个A物料用于生产B产品，但是外协供应商遗失了 20 个A物料，故向公司采购 20 个A物料，公司以成本+5%毛利卖出这20 个A物料。这笔交易怎么做账呢，公司目前是将这 20 个物料的销售做其他业务收入与其他业务成本

回答人：chenyiwei
由于该事项与委托加工有关，故建议将5%毛利冲减委托加工成本。即：借：银行存款（或其他应收款），贷：原材料——A物料，贷：委托加工物资——加工成本。特别是如果此次销售A物料的价格不同于其正常市价时。